【裁判字號】    90,易,693
【裁判日期】    900411
【裁判案由】    違反電子遊戲場業管理條例
【裁判全文】
臺灣臺中地方法院刑事判決                            九十年度易字第六九三號
    公  訴  人  臺灣臺中地方法院檢察署檢察官
    被      告  甲○○
                乙○○
右列被告等因違反電子遊戲場業管理條例案件，經檢察官向本院臺中簡易庭聲請以簡
易判決處刑（九十年度偵字第五一七號），本院臺中簡易庭認不宜以簡易判決處刑，
由本院改依通常程序審理後，判決如左：
    主  文
甲○○、乙○○共同違反未依電子遊戲場業管理條例規定辦理營利事業登記，不得經
營電子遊戲場業之規定，各處拘役貳拾日，如易科罰金，均以新臺幣玖佰元（即銀圓
佰元）折算壹日。查獲之電子遊戲機「滿貫大亨」肆台、「東方之珠」貳台、「５
ＪＵＭＰ」貳台，均沒收。
    事  實
一、甲○○係臺中市○區○○街一一０號「元記泡沬紅茶店」之負責人，與乙○○明
    知電子遊戲場業管理條例業於民國八十九年二月三日公布施行，未依電子遊戲場
    業管理條例規定向主管機關辦理營利事業登記者，不得經營電子遊戲場業，二人
    竟基於犯意聯絡，未依法辦理營利事業登記，即由乙○○自民國八十九年十一月
    九日起，在上址「元記泡沬紅茶店」內，擺設電子遊戲機「滿貫大亨」四台、「
    東方之珠」二台及「５ＪＵＭＰ」二台供不特定人娛樂，而經營電子遊戲場業，
    甲○○則指示其所雇用、對於其與乙○○係違法經營電子遊戲場業並不知情之丙○○，在該店內從事為把玩電子遊戲機之客人開分，並將該店每日違法經營電子
    遊戲場業之所得交付乙○○等工作。嗣於八十九年十一月十三日十八時十分許，
    適有客人蘇敏龍、陳睿彬在該店內把玩電子遊戲機時，為警當場查獲，並扣得乙○○所有供其與甲○○共同未辦理營利事業登記而經營電子遊戲場業所用之電子
    遊戲機「滿貫大亨」四台、「東方之珠」二台及「５ＪＵＭＰ」二台，因而得悉
    上情，並函請臺中市政府處理。
二、案經臺中市政府函請臺灣臺中地方法院檢察署檢察官偵查後，向本院臺中簡易庭
    聲請以簡易判決處刑，本院臺中簡易庭認不宜以簡易判決處刑，由本院改用通常
    程序審理。
    理  由
一、訊之被告甲○○、乙○○二人對於右揭事實均坦承不諱，核與證人即受被告甲○○僱用、在上址「元記泡沬紅茶店」為把玩電子遊戲機之客人開分之丙○○，及
    為警查獲時在場把玩電子遊戲機之客人蘇敏龍、陳睿彬於警訊時證述之情節均相
    符合，並有臺中市警察局第二分局維新小組檢查表及檢查紀錄各一份並照片五張
    附於偵查卷可稽，復有電子遊戲機「滿貫大亨」四台、「東方之珠」二台及「５
    ＪＵＭＰ」二台扣案可資佐證，是被告二人之自白核與事實相符。被告甲○○提
    供其經營之「元記泡沬紅茶店」供被告乙○○擺設電子遊戲機，復指示其所僱用
    、對其與被告乙○○未辦理營利事業登記即經營電子遊戲場業一事並不知情之丙○○，為把玩電子遊戲機之客人開分，並將每日違法經營電子遊戲場業之所得交
    付被告乙○○，則其自係與被告乙○○基於犯意之聯絡，而共同分擔違法經營電
    子遊戲場業之犯行實施，而已違反電子遊戲場業管理條例第十五條之規定，應依
    同條例第二十二條規定處以刑罰，此與同條例第十六條所設之行政罰規定，係以
    非電子遊戲場業之營利事業，單純提供營業場所供人設置電子遊戲機營業為規範
    對象者，並不相同，附此敘明。綜上所述，本件事證已臻明確，被告二人之犯行
    均堪認定。
二、按電子遊戲場業管理條例於八十九年二月三日經總統公布施行，並自同年月五日
    起生效，是該條例生效後，設置以電腦方式操縱，產生或顯示聲光影像、圖案、
    動作之電子遊戲機，供不特定人為益智或娛樂之營利事業（同條例第三條、第四
    條參照），應依電子遊戲場業管理條例第十一條之規定辦理營利事業登記，未依
    該條例辦理營利事業登記者，依同條例第十五條之規定，即不得經營電子遊戲場
    業。又按電子遊戲場業管理條例第一條明示「為管理電子遊戲場業，並維護社會
    安寧，善良風俗、公共安全及國民身心健康，特制定本條例」，是該條例立法目
    的之一即在於管理電子遊戲場業。而所謂電子遊戲場業，依該條例第三條規定，
    係指設置電子遊戲機供不特定人益智娛樂之營利事業。換言之，僅須設置電子遊
    戲機供人娛樂以營利者，即屬電子遊戲場業管理條例所指之電子遊戲場業，其規
    模如何則非所問。再者，依該條例第十六條規定，非電子遊戲場業之其他營利事
    業，不得就其營業場所，「供他人設置」電子遊戲機營業，如違反該條規定，依
  第二十八條規定處行為人新臺幣十萬元以上五十萬元以下罰鍰，並限期令其改善
    ，是在非電子遊戲場業之其他營利事業場所設置電子遊戲機以營利者，仍屬該條
    例規範之範疇，益徵該條例所指之電子遊戲場業並不專以設置電子遊戲機供人娛
    樂為限，在非電子遊戲場業之其他營利事業場所設置者仍屬之。是如係在自己經
    營之非電子遊戲場業之營業場所，自己附帶擺設電子遊戲機供人娛樂者，仍屬該
    條例第三條所指之「設置電子遊戲機供不特定人益智娛樂之營利事業」，依該條
    例第十五條規定，仍應辦理營利事業登記後始得營業。換言之，所謂電子遊戲場
    業，僅須有設置電子遊戲機供人為益智娛樂者即屬之（該條例第二條），至其係
    專以提供電子遊戲機供人娛樂或在非電子遊戲場業之營業場所附帶提供電子遊戲
    機供人娛樂，應非所問。從而在非電子遊戲場業之營業場所（如便利商店、保齡
    球館、泡沬紅茶店、撞球場等），附帶擺設電子遊戲機供人娛樂者，仍須依該條
    例第十五條規定辦理營利事業登記後始得擺設，否則，仍應依該條例第二十二條
    論罰。蓋依該條例第二十八條規定，提供非電子遊戲場業之其他營利事業之營業
    場所予他人擺設電子遊戲機仍須處罰，如非電子遊戲場業之營利事業人，自行在
    該營業場所擺設電子遊戲機，未經依法登記而不予處罰，顯然輕重失衡，當非該
    條例管理電子遊戲場業之立法意旨。
三、被告甲○○、乙○○二人未依電子遊戲場業管理條例規定向主管機關辦理營利事
    業登記，而在上址「元記泡沬紅茶店」擺設電子遊戲機，供不特定人娛樂，經營
    電子遊戲場業，所為均係違反電子遊戲場業管理條例第十五條之規定，應依同條
    例第二十二條之規定論處。被告二人就前述犯行，有犯意聯絡及行為分擔，均係
    共同正犯。爰分別審酌被告二人均未曾受有期徒刑以上刑之宣告（見卷附臺灣臺
    中地方法院檢察署刑案資料查註紀錄表）、素行良好、被告二人犯罪之動機、目
    的、手段、其等共同擺設之電子遊戲機僅八台，且經營電子遊戲場業之期間未及
    一週、對社會安寧、善良風俗、公共安全及國民身心健康所生之危害尚屬輕微、
    暨其二人犯後均坦承犯行，態度良好等一切情狀，各從輕量處如主文所示之刑，
    並均諭知易科罰金之折算標準。查獲之電子遊戲機「滿貫大亨」四台、「東方之
    珠」二台及「５ＪＵＭＰ」二台（現責付被告甲○○保管中，見偵查卷第八頁所
    附臺中市警察局第二分局檢查紀錄），係被告乙○○所有供其與被告甲○○共同
    供未辦理營利事業登記而經營電子遊戲場業所用之物，業據其二人於警訊時供認
    明確，應依刑法第三十八條第一項第二款之規定，諭知沒收。
據上論斷，應依刑事訴訟法第四百五十二條、第二百九十九條第一項前段，電子遊戲
場業管理條例第二十二條、刑法第十一條前段、第二十八條、修正後刑法第四十一條
第一項前段、刑法第三十八條第一項第二款，罰金罰鍰提高標準條例第二條，判決如
主文。
中      華      民      國    九十    年      四      月      十一      日
                              臺灣臺中地方法院刑事第一庭
                                  法  官  鍾  啟  煒
右正本證明與原本無異。
如不服本判決，應於判決送達後十日內向本院提出上訴狀，上訴於臺灣高等法院臺中
分院( 須附繕本 )。
                                  書記官
中      華      民      國    九十    年      四      月      十三      日
附錄論罪科刑法條：
電子遊戲場業管理條例第二十二條：違反第十五條規定者，處行為人一年以下有期徒
刑、拘役或科或併科新台幣五十萬元以上二百五十萬元以下罰金。


司法院資訊處製作；財團法人民間司法改革基金會備份。
